---
title: "Examen"
format: html
editor: visual
self-contained: true
---

```{r message=FALSE, warning=FALSE}
library(tidyverse)
library(tidymodels)
library(lubridate)
```

```{r, message = FALSE}
hoteles_df <- read_csv("./hoteles-entrena.csv", show_col_types = FALSE) |>
  mutate(children = ifelse(children == "children", 1, 0)) |>
  mutate(children = as.factor(children))
set.seed(823)
```

Y vemos el desbalance de clases:

```{r}
nrow(hoteles_df)
hoteles_df |> count(children) |> 
  mutate(pct = 100 * n / sum(n)) |> 
  mutate(pct = round(pct, 2))
```
```{r}
receta_hoteles <- recipe(children ~ 
           hotel + stays_in_weekend_nights +
           meal + adults + market_segment + 
           distribution_channel + 
           reserved_room_type + 
           agent + required_car_parking_spaces + 
           total_of_special_requests  + 
           arrival_date, 
           data = hoteles_df) |> 
  step_mutate(hotel = ifelse(hotel == "Resort_Hotel", 1, 0)) |>
  step_cut(stays_in_weekend_nights, breaks = c(0, 1, 2, 3, 4, 5), 
           include_outside_range = TRUE) |>
  step_mutate(agent = ifelse(is.null(agent), 1, 0)) |>
  step_mutate(parking = ifelse(required_car_parking_spaces == "parking", 1, 0)) |>
  step_cut(total_of_special_requests, breaks = c(0, 1, 2, 3, 4),
           include_outside_range = TRUE) |>
  step_mutate(month = month(ymd(arrival_date))) |>
  step_relevel(meal, ref_level = "Undefined", skip=TRUE) |>
  step_relevel(market_segment, ref_level = "Direct", skip=TRUE) |>
  step_relevel(distribution_channel, ref_level = "Undefined", skip = TRUE) |>
  step_dummy(total_of_special_requests, 
             meal,
             market_segment,
             distribution_channel,
             reserved_room_type,
             stays_in_weekend_nights) |>
  step_select(-required_car_parking_spaces, skip=TRUE) |>
  step_select(-arrival_date, skip = TRUE)
```

```{r}
receta_hoteles_prep <- prep(receta_hoteles, verbose = TRUE)
hoteles_tbl <- juice(receta_hoteles_prep)
dim(hoteles_tbl)
```

### Regresión logística regularizada

```{r}
modelo_logistico <- 
  logistic_reg(mixture = tune(), penalty = tune()) |> 
  set_args(lambda.min_ratio = 0) |> 
  set_engine("glmnet")

flujo_hoteles <- workflow() |> 
  add_recipe(receta_hoteles) |> 
  add_model(modelo_logistico)
```

Y ahora ajustamos todos los modelos. Evaluamos con la pérdida logarítmica: 


```{r}
particion_vc <- vfold_cv(hoteles_df, v = 10)
mis_metricas <- metric_set(mn_log_loss)

# hacemos un grid de valores de mezcla y penalización
params <- parameters(penalty(range = c(-2,2), trans = log10_trans()),
                            mixture(range = c(0,1)))

grid <- grid_regular(params, levels = c(penalty = 15, mixture = 4))

eval_tbl <- tune_grid(flujo_hoteles,
                      resamples = particion_vc,
                      grid = grid,
                      metrics = mis_metricas) 

ajustes_tbl <- eval_tbl |>
  unnest(cols = c(.metrics)) |> 
  select(id, mixture, penalty, .metric, .estimate)
ajustes_tbl
```

```{r}
ggplot(ajustes_tbl, aes(x = penalty, y = .estimate, colour = mixture, group = mixture)) +
  geom_point() + geom_line() + scale_x_log10()
```

Finalmente, seleccionamos el mejor modelo:

```{r}
mejor_modelo <- select_best(eval_tbl)
mejor_modelo
```


```{r}
modelo_final <- finalize_workflow(flujo_hoteles, mejor_modelo) |> 
  fit(hoteles_df)
```

### Análisis de las probabilidades de compra

```{r, message = FALSE}
hoteles_test <- read_csv("./hoteles-prueba.csv", show_col_types = FALSE)
```

```{r}
pred_probas <- predict(modelo_final, hoteles_test, type="prob") 
head(pred_probas)
```

```{r}
res <- bind_cols(id = seq(1:nrow(hoteles_test)), prob = pred_probas$.pred_1)
write.csv(res,"res.csv", row.names = FALSE)
```


```{r}
pred_probas <- pred_probas |> 
  bind_cols(hoteles_test)
head(pred_probas |> select(.pred_1, .pred_0))
```

Examinamos las probabilidades de compra para la muestra de prueba:

```{r}
ggplot(pred_probas, aes(x = .pred_Yes)) + geom_histogram()
```

**Pregunta 2**: ¿Qué pasaría con estos datos si pones un punto de corte de probabilidad
0.5 para clasificar a alguien como candidato a comprar un seguro de casa móvil? Por ejemplo,
si queremos clasificar a la clase de máxima probabilidad hacemos:

```{r}
clase_probas_0.5 <- predict(modelo_final, caravan_prueba)
clase_probas_0.5 |> group_by(.pred_class) |> count()
```