---
title: "Detección de niños en reservaciones de hotel"
output: html_document
date: "2022-10-13"
---

```{r setup, include=FALSE}
knitr::opts_chunk$set(echo = TRUE)
```

```{r}
#librerias que se usaran
library(tidyverse)
library(tidymodels)
```

```{r}
#setwd("/home/davedamian_/Documentos/MCD_ML/Examen parcial")
hoteles.entrena <- read.csv("reservaciones-menores/hoteles-entrena.csv")
#Codificamos la variable objetivo
hoteles.entrena$children<-ifelse(hoteles.entrena$children=="children",1,0)
```

Queremos predecir la variable `children` que indica si una reservación de hotel incluye niños o no.


# Feature Engineering

```{r}
#seleccionamos variables de interes
hoteles.entrena <- hoteles.entrena %>% select(!c(lead_time, previous_cancellations, previous_bookings_not_canceled, assigned_room_type, booking_changes, deposit_type, company, days_in_waiting_list, average_daily_rate))

```

## PREPROCESAMIENTO DE VARIABLES DE ENTRADA

Ahora procedemos a preprocesar variables explicativas
```{r}
#codificamos la variable hotel a 0 o 1
hoteles.entrena$hotel<-ifelse(hoteles.entrena$hotel=="Resort_Hotel",1,0)
#vemos un histograma de la variable stays_in_weekend_nights, la cual nos dice la cantidad de noches de Sabado o Domingo que el cliente se hosped+o en el hotel
ggplot(hoteles.entrena, aes(x=stays_in_weekend_nights))+geom_histogram(binwidth = 1)
```

Y vemos que la mayoría de los individuos, permanecen no más de 3 noches de fin de semana en el hotel, así que dividimos en dos categprias esta variable: los que permancen a lo más 3 nochees de fin de semana y los que permanecen más de 4 noches.

```{r}
hoteles.entrena$stays_in_weekend_nights<-ifelse(hoteles.entrena$stays_in_weekend_nights<=3,1,0)
```

Ahora codificaremos a dummy algunas variables explicativas

```{r}
dummy_cols(datos.entrena,  select_columns = c("raza", "vac"))
```


